臺灣臺南地方法院刑事判決
111年度訴字第50號
公  訴  人  臺灣臺南地方檢察署檢察官
被      告  陳明其



上列被告因傷害案件，經檢察官提起公訴（110年度調偵字第206
4號），被告於準備程序中就被訴事實為有罪之陳述，經本院合
議庭裁定由受命法官獨任進行簡式審判程序後，判決如下：
    主  文
陳明其犯傷害罪，累犯，處罰金新臺幣壹萬元，如易服勞役，以
新臺幣壹仟元折算壹日。
    犯罪事實及理由
一、犯罪事實：陳明其與林家彤前為鄰居關係，詎陳明其因細故
    與林家彤發生爭執，於民國110年5月9日14時10分許，在2人
    前位於臺南市○○區○○街00巷00號租屋處之1樓樓梯口，其可
    預見拉他人衣領位置有導致他人頸部因拉扯而受傷之可能，
    惟其結果發生亦不違背其本意，而基於傷害之未必故意，徒
    手拉扯林家彤之衣領，致林家彤因而受有左頸部擦傷（抓傷
    ）之傷勢。嗣經林家彤訴警處理，因而查悉。案經林家彤訴
    由臺南市政府警察局永康分局報告臺灣臺南地方檢察署檢察
    官偵查起訴。
二、本件被告陳明其所犯係死刑、無期徒刑、最輕本刑為3年以
    上有期徒刑以外之罪，其於準備程序中就被訴事實為有罪之
    陳述，經法官告知簡式審判程序之旨，並聽取公訴人及被告
    之意見後，認宜為簡式審判程序，依刑事訴訟法第273條之1
    第1項規定，裁定進行簡式審判程序加以審理，則依據刑事
    訴訟法第273條之2、同法第159條第2項之規定，不適用傳聞
    法則有關限制證據能力之相關規定；並得依同法第310條之2
    之準用同法第454條之規定製作略式判決書（僅記載「證據
    名稱」），合先敘明。
三、上揭犯罪事實，有下列證據可資佐證：
  ㈠被告於警詢、偵訊及本院準備程序中之自白。
  ㈡告訴人林家彤於警詢中之指訴、證人李宜潔於警詢中之證述
    。
  ㈢卷附奇美醫療財團法人奇美醫院診斷證明書1紙。
四、核被告所為係犯刑法第277條第1項之傷害罪。被告前於108
    年間因公共危險案件，經本院判處有期徒刑2月，於108年9
    月27日易科罰金執行完畢，此有卷附臺灣高等法院被告前案
    紀錄表可稽，其於5年以內再故意犯本件有期徒刑以上之罪
    ，為累犯。惟依司法院大法官會議釋字第775號解釋意旨，
    被告前案所犯與本案之罪名及罪質均不相同，並無依累犯加
    重其刑之必要，附此敘明。爰審酌被告因遭告訴人碰撞，誤
    以為告訴人對其挑釁，進而徒手拉扯告訴人衣領之犯罪動機
    ，告訴人所受傷害輕微、被告犯後坦承犯行，態度非惡等一
    切情狀，量處如主文所示之刑，併諭知易服勞役之折算標準
五、依刑事訴訟法第299條第1項、第273條之1第1項、第310條之
    2，刑法第277條第1項、第47條第1項、第42條第1項、第3項
    ，判決如主文。
本案經檢察官鄭聆苓提起公訴，檢察官李佳潔到庭執行職務。
中　　華　　民　　國 　111　　年　 　2　　月　　24　　日
                    刑事第六庭    法　官  鄭銘仁
以上正本證明與原本無異。
如不服本判決應於收受本判決後20日內向本院提出上訴書狀，並
應敘述具體理由。其未敘述上訴理由者，應於上訴期間屆滿後20
日內向本院補提理由書狀（均須按他造當事人之人數附繕本）「
切勿逕送上級法院」。 
                                  書記官  陳姝妤
中　　華　　民　　國　　111 　年　　2 　　月　　25　　日
附錄本案論罪科刑法條：
中華民國刑法第277條
傷害人之身體或健康者，處5年以下有期徒刑、拘役或50萬元以
下罰金。
犯前項之罪，因而致人於死者，處無期徒刑或7年以上有期徒刑
；致重傷者，處3年以上10年以下有期徒刑。